【裁判字號】    90,上易,3222
【裁判日期】    901107
【裁判案由】    毀損等
【裁判全文】
臺灣高等法院刑事判決                            九十年度上易字第三二二二號
    上  訴  人
    即  被  告  甲○○
    選任辯護人  葉繼升
右上訴人因毀損等案件，不服臺灣板橋地方法院九十年度易字第一七三二號，中華民
國九十年七月六日第一審判決（起訴案號：臺灣板橋地方法院檢察署八十九年度偵字
第二○三○一號），提起上訴，本院判決如左：
    主  文
上訴駁回。
    事  實
一、甲○○係八九管理顧問有限公司（簡稱八九公司）之業務員，其因代客戶葉瓊雲
    追討債務，竟基於恐嚇之概括犯意，於民國（下同）八十九年八月四日十六時許
    ，至丁○○○設於臺北縣三峽鎮○○路三號之水果攤，向丁○○○恐嚇略稱：「
    你欠葉瓊雲的會錢，如不還錢，三日內叫人毀損你的水果攤。」等語，致使丁○○○因此而心生畏懼，而以加害財產之事，恐嚇丁○○○，致生危害於安全。嗣
    因丁○○○未能還錢，甲○○遂與真實姓名年籍不詳之二名成年男子，共同基於
    毀損之犯意聯絡，於八十九年八月七日十七時三十分許，由該二名成年男子共同
    至上開水果攤，持鐵棍砸毀（損壞）其內之雞蛋四箱、冰箱門三扇及肉類、水果
    、蔬菜及食品等物，價值計約新臺幣（下同）五萬元，並均致令不堪使用，足以
    生損害於丁○○○。事後再由甲○○繼基於同一恐嚇之概括犯意，打電話至丁○○○住處，接續於丁○○○之女乙○○及丁○○○之夫所接聽之電話內均以閩南
    語（即台語）表示：「撞得爽不爽，不爽三天後再來一次」等語，經乙○○及丁○○○之夫向丁○○○轉述甲○○此部分恐嚇之言詞，致使丁○○○亦因此而心
    生畏懼，而再次以加害財產之事，恐嚇丁○○○，致生危害於安全。嗣經丁○○○報警而循線查獲。
二、案經被害人丁○○○訴由臺北縣警察局三峽分局報告臺灣板橋地方法院檢察署檢
    察官偵查起訴。
    理  由
一、訊據上訴人即被告甲○○固不否認其係八九公司之業務員，曾代客戶葉瓊雲至丁○○○之水果攤向丁○○○追討債務等情，惟矢口否認右開犯行，並辯稱：伊雖
    去過上開水果攤，但未說要搗毀她的攤位，亦未說一定要還多少，更未請他人搗
    毀她的攤位，她的攤位被搗毀後，伊沒有再打電話給丁○○○；八十九年八月七
    日伊至大溪，並未前往她的攤位云云。惟查，右揭事實，業據告訴人即被害人丁○○○指述綦詳，並經證人葉瓊雲供述綦詳，且有委任契約書、授權書、本票、
    八九公司之公司執照、營利事業登記證、告訴人所出具之損害清單各一份及遭砸
    毀之現場照片五張附卷可稽。證人即告訴人之女乙○○結稱：「我接過甲○○的
    電話，他用閩南語說「撞得爽不爽，不爽三天後再來一次」。後來我就拿給我爸
    聽，他跟我爸也是講一樣的話。」等語（見偵卷第五十一頁反面），證人即告訴
    人之夫丙○○於本院調查時亦供證：「（被告去你家要債你是否在家？）我在家
    ，他（指被告）還拿出壹張討債公司的名片，我就說如果要處理可以去派出所找
    人來處理，他說如果不還錢，三天後就會來砸我的店，果然三天後有人來砸店，
    砸完之後他就打電話來，我女兒先接，後來就將電話轉給我，他問我說爽不爽，
    如果不爽我三天後會再來砸店。這件事當天我有告訴我太太。」等語（見本院九
    十年十月十五日訊問筆錄），查證人雖為告訴人至親，惟經本院將告訴人與證人
    即其夫隔離訊問，二人所供被告電話恐嚇之過程與內容（見本院九十年十月十五
  日訊問筆錄），初無二致，是證人與告訴人所供應屬可信，從而足認被告確有參
    與本件毀損及連續恐嚇之犯行至明。又證人劉永茂雖證稱：「【八十九年八月七
    日（被告）跟你在一起】到大溪穩源公司，十點多到，下午五點多回來，我送他
    回板橋下五三、四點．．。」云云（見原審卷第二十七頁），縱屬實情，亦不足
    否定被告與上開二名成年男子就毀損一節無犯意聯絡及行為分擔，自不得採為有
    利被告之認定。綜上，被告所辯，係事後卸責之詞，不足採信。本件事證明確，
    被告犯行堪以認定。
二、核被告所為，係犯刑法第三百零五條之恐嚇危害安全罪及第三百五十四條之毀損
    罪。被告與上開二名成年男子就其中之毀損罪，彼此之間，互有犯意聯絡及行為
    分擔，為共同正犯。被告先後二次恐嚇危害安全之犯行，時間緊接，罪名相同，
    顯係基於概括犯意而為，應依連續犯之規定論以一罪，並加重其刑。其所犯上開
    恐嚇危害安全罪及毀損罪間，有方法結果之牽連關係，應依刑法第五十五條之規
    定從一重之毀損罪處斷。原審審酌被告並無前科，有臺灣高等法院檢察署刑案紀
    錄簡覆表在卷足憑，被告因討債未果，竟共同毀損及連續恐嚇，均足以生損害於
    丁○○○，其智識程度、生活狀況、犯罪之動機、目的、手段、犯罪所生之危害
    、犯罪後之態度及被告尚未與被害人達成民事和解並賠償被害人所受之損失等一
    切情狀，依刑法第三百零五條、第三百五十四條、罰金罰鍰提高標準條例第一條
    前段、第二條，判處被告有期徒刑六月，並諭知易科罰金之折算標準，以示懲儆
    ，並說明被告行為（犯罪）後，刑法第四十一條業於九十年一月十日修正公布施
    行，於同年一月十二日生效，該法第四十一條第一項前段將得易科罰金之範圍由
    「犯最重本刑為三年以下有期徒刑以下之刑之罪」修正擴大為「犯最重本刑為五
    年以下有期徒刑以下之刑之罪」，更有利於被告，應依刑法第二條第一項前段之
    規定，適用裁判時之法律即刑法第四十一條第一項前段。其認事用法殊無不合，
    被告上訴仍執陳詞否認犯罪，非有理由，應予駁回。
據上論斷，應依刑事訴訟法第三百六十八條，判決如主文。
本案經檢察官柯麗鈴到庭執行職務。
中      華      民      國     九十     年     十一     月      七      日
                              臺灣高等法院刑事第五庭
                                  審判長法  官  曾  德  水
                法  官  林  立  華
                                        法  官  楊  貴  雄
右正本證明與原本無異。
不得上訴。
                                        書記官  林  淑  貞
中      華      民      國     九十     年     十一     月      八      日
附錄：本判決論罪科刑法條全文
刑法第三百零五條：
  加害生命、身體、自由、名譽、財產之事恐嚇他人，致生危害於安全者，處二年以
  下有期徒刑、拘役或三百元以下罰金。
刑法第三百五十四條：
  毀棄、損壞前二條以外之他人之物或致令不堪用，足以生損害於公眾或他人者，處
  二年以下有期徒刑、拘役或五百元以下罰金。
（罰金已依罰金罰鍰提高標準條例提高為十倍）


司法院資訊處製作；財團法人民間司法改革基金會備份。
